臺灣高雄地方法院高雄簡易庭裁定
111年度雄秩字第156號
移送機關    高雄市政府警察局三民第二分局
被移送人    洪振棠


上列被移送人因違反社會秩序維護法，經移送機關以民國111年1
0月13日高市警三二分偵字第11174210600號移送書移送審理，本
院裁定如下：
    主          文
甲○○無故撥打警察機關報案專線，經勸阻不聽，處罰鍰新臺幣
伍仟元。
    事實及證據理由
一、被移送人於下列時、地有違反社會秩序維護法之行為：
㈠、時間：民國111年8月24日21時21分許至111年10月3日22時9 
　  分許間。
㈡、地點：高雄市○○區○○路000巷0弄0號。
㈢、行為：被移送人於上揭時、地，以手機號碼0000000000多次
    撥打110報案專線（依紀錄單顯示8月成案約685件、9月成案
    約395件、10月成案1件），然內容多為騷擾電話或無具體之
    報案事由。接聽報案專線之員警已多次於通話中向渠口頭及
    語音播放宣導不得無故撥打報案專線等語，惟被移送人經勸
    阻後不聽，仍持續多次無故撥打報案專線。
二、上開事實，有下列之證據證明屬實：
㈠、被移送人於警詢時之自白。
㈡、高雄市三民第二分局鼎山派出所110報案紀錄單8份
三、按無故撥打警察機關報案專線，經勸阻不聽者，處拘留或新
    臺幣1萬2,000元以下罰鍰，社會秩序維護法第85條第4款定
    有明文。經查，依移送機關提出之前開證據及被移送人於警
    詢時之自白，被移送人自111年8月24日21時21分許至111年1
    0月3日22時9分許間以手機號碼0000000000（被移送人所有
    之門號）撥打報案專線逾千次（依紀錄單顯示8月成案約685
    件、9月成案約395件、10月成案1件），足證被移送人頻繁
    任意撥打報案專線，顯有異於一般社會常情。而被移送人固
    辯稱因其覺得害怕，始多次撥打報案專線，欲請警方保護，
    然依110報案紀錄單內所載：內容多為騷擾電話（言語不清
    不知所云），核屬無法提出任何具體跡證供警方查證及處理
    之惡意騷擾，是被移送人上開所辯難謂可採。且勤務中心接
    獲被移送人報案後，多次派員至現場查看並勸阻，惟被移送
    人之母親陳彩霈均不願讓警方進入，被移送人亦不出面，被
    移送人之母親陳彩霈表示會代為約制，不需警方協助，有上
    開報案紀錄單可稽。是被移送人有無故撥打報案專線，且經
    勸阻不聽之違序事實，足堪認定。據此，被移送人前開行為
    可能影響實際有緊急事故而有撥打報案專線需求之其他民眾
    ，係違反社會秩序維護法第85條第4款之規定，應依法論處
    。
四、又按精神耗弱之人得減輕處罰，社會秩序維護法第9條第1項
    第3款亦有明文。本件被移送人患有妄想型思覺失調症、持
    續性憂鬱症等，有高雄市立凱旋醫院診斷書（見本院卷第35
    頁）在卷可稽。雖可知被移送人確實罹有精神疾病，惟本院
    審酌被移送人仍知悉其撥打報案專線使用之電話門號是登記
    於其名下（可見本院卷第8頁），並可接受警方詢問製作筆
    錄，其是否已達於對外界事務全然缺乏知理會及判斷作用，
    而無自由決定意思能力之心神喪失程度，且未經專業醫師判
    斷認定，亦無從認定其程度已達於全然心神喪失情形，是被
    移送人確屬精神耗弱之人應可認定，爰依社會秩序維護法第
    9條第1項第3款規定減輕其處罰。爰審酌被移送人之品行、
    素行、行為動機及破壞社會秩序之程度等一切情狀，量處如
    主文所示之處罰。
五、依社會秩序維護法第45條第1項、第85條第4款、第9條第1項
    第3款，裁定如主文。
中　　華　　民　　國　　111 　年　　10　　月　　24　　日
                  高雄簡易庭  法　　　官  林綉君
以上正本係照原本作成。
如不服本裁定，得於裁定書送達之翌日起5 日內，以書狀敘述理
由，向本庭提出抗告。
中    華    民    國    111   年    10    月    24    日
                              書  記  官  羅崔萍